臺灣臺北地方法院刑事判決　　　　　　　94年度易緝字第80號
公　訴　人　臺灣臺北地方法院檢察署檢察官
被　　　告　乙○○
上列被告因贓物案件，經檢察官提起公訴（九十三年度偵字第一
七三八○號），本院判決如下：
    主  文
乙○○故買贓物，處拘役伍拾日，如易科罰金以參佰元折算壹日
。
    犯罪事實
一、乙○○於民國七十八年十一月二十一日因竊盜案件經台灣板
    橋地方法院判處有期徒刑五月，緩刑二年，緩刑期內付保護
    管束，並於七十九年一月七日確定；於七十九年七月二十五
    日因違反懲治盜匪條例案件經台灣板橋地方法院判處有期徒
    刑八年六月，八十年三月八日確定，前揭緩刑亦經撤銷應執
    行有期徒刑五月確定，嗣減為有期徒刑二月十五日，均送監
    執行，於八十三年二月六日假釋出監，縮刑期滿日期為八十
    七年五月四日；於九十三年十一月四日因違反毒品危害防制
    條例案件經台灣基隆地方法院判處有期徒刑三月，九十三年
    十一月二十九日確定，九十四年三月十七日執行完畢（未構
    成累犯）。乙○○於九十二年十二月三十一日下午三時過與
    友人王昭華通電話聊天，得知王昭華當日下午三時許甫在台
    北縣石碇鄉○○○○道下向張安兒購買ＭＯＴＯＲＯＬＡ．
    Ｖ６６型行動電話〈手機序號000000000000000（或0）一具
    ，王昭華因故買贓物罪經本院判處拘役五十日，如易科罰金
    以三百元折算一日確定〉一具，雖知悉上開行動電話為無任
    何來源證明，來路不明之贓物（係潘軍雄於九十二年十二月
    二十九日下午三時十五分許，在台北縣新莊市○○街口搶奪
    自甲○○皮包，內有上開序號之動電話機一具、現金一萬元
    、戒指一枚等物，潘軍雄因涉犯搶奪案件已經台灣板橋地方
    法院判處有期徒刑一年八月確定，現在台灣嘉義監獄執行中
    ），猶以新台幣（下同）二千五百元或三千元之低於市價之
    價格買受之，當日下午六、七時雙方並在基隆市百福社區碰
    面，王昭華將該具行動電話交予乙○○，而乙○○則以自己
    使用之門號：0000000000ＳＩＭ卡插入使用，嗣因甲○○遭
    搶後立即前往報案，台北市政府警察局刑事警察大隊調甲○
    ○遭搶之行動電話手機序號：00000000 0000000（或0）之
    自九十二年十二月三十一日起至九十三年一月一日止之通話
    紀錄，查出乙○○使用之門號0000000000、王昭華使用之門
    號0000000000之ＳＩＭ卡曾插入上開序號之行動電話撥打使
    用因而循線查獲上情。
二、案經台北市政府警察局移送台灣板橋地方法院檢察署檢察官
    呈請台灣高等法院檢察署檢察長令轉台灣台北地方法院檢察
    署檢察官偵查起訴。
    理  由
一、訊據被告乙○○固坦承有於前揭時、地向王昭華購買上述甲
    ○○遭搶奪之行動電話機，然否認有故買贓物之犯行，辯稱
    ：「…我不知道是贓物，我有跟王昭華買手機…我記得王昭
    華是跟一個女孩子買的，我當初還問他這支手機有沒有問題
    …」（九十三年十二月二十一日準備程序）、「…不知道是
    贓物…我買三千元，差不了多少…」（九十四年五月二十七
    日審理）等語。經查：
（一）手機序號000000000000000（或0）之ＭＯＴＯＲＯＬＡ．
      Ｖ６６型行動電話係甲○○於九十二年十二月二十二日甫
      搭配門號購得使用，於九十二年十二月二十九日下午三時
      許騎腳踏車行經台北縣新莊市○○街巷前，為騎駛機車之
      潘軍雄搶奪內放有上開手機、現金一萬元及戒指一枚之皮
      包之情，已據證人甲○○於九十二年十二月二十九日、九
      十三年二月五日警訊及證人潘軍雄於九十三年六月八日、
      九十三年七月十五日警訊、九十四年三月四日本院審理時
      陳述甚詳，並有台北縣警察局受理刑事案件報案三聯單影
      本一紙在卷可稽，而證人潘軍雄並證稱「…我看她（指張
      安兒）沒有手機，所以主動送她使用…」、「…我搶奪有
      很多件，手機不只一支，其中一支手機有交給張安兒…」
      （九十四年三月四日本院審理）等語。
（二）經警調上開序號之行動電話自九十二年十二月三十一日及
      九十三年一月一日之通聯紀錄，與同案被告王昭華、證人
      潘軍雄所指證人張安兒持用之門號：0000000000自九十二
      年十二月二十九日至九十二年十二月三十一日及00000000
      00於九十三年二月一日、二日之通聯紀錄，(1)九十二年十
      二月二十九日晚上十時七分四十七秒起至九十二年十二月
      三十日上午六時二十八分二秒止，0000000000之ＳＩＭ卡
      有插入上開序號手機發話及收話之紀錄，(2)九十二年十二
      月三十一日上午八時二十分起有同案被告王昭華使用之00
      00000000之ＳＩＭ卡有插入上開序號手機發話及收話之紀
      錄，(3)自九十二年十二月三十一日上午九時十分二秒起至
      九十三年一月一日下午八時十五分九秒止有被告所使用之
      0000000000ＳＩＭ卡曾插入上開序號手機發話及收話之紀
      錄，均有證人張安兒持用之門號：0000000000自九十三年
      十二月二十九日至九十二年十二月三十一日之通聯紀錄、
      0000000000之九十三年二月一日、二日通聯紀錄及序號00
      0000000000000（或0）行動電話九十二年十二月二十九日
      至九十三年一月一日通聯紀錄影本在卷可稽，可知被告曾
      持有使用甲○○前開遭搶之行動電話至明，堪認其所述有
      向同案王昭華購買序號：000000000000000（或0）之ＭＯ
      ＴＯＲＯＬＡ．Ｖ６６型行動電話之詞可採。
（三）雖然被告一再否認有贓物的認知，而同被告王昭華亦辯稱
      「…小愛只告訴我，該手機也是向朋友買的，我不知是搶
      來的…」（九十三年二月十三日警訊）、「…我當初有買
      手機但是不知道手機是贓物，我後來轉賣給乙○○，他也
      不知道是贓物…我真的不知道是搶來的…」（九十三年十
      二月二十一日準備程序）、「…我有跟張安兒買手機，但
      不知道是贓物…」（九十四年一月二十一日審理）、「…
      他要賣給我多少，我就買多少，我不知道那是贓物，如果
      知道的話，我就不會買，一定要比較便宜才會買…」（九
      十四年三月四日審理）等語，然而被告於九十四年五月二
      十七日本院審理時坦認：「…（手機有沒有買的比較便宜
      ？）我知道有比較便宜…」等詞，而同案被告王昭華亦表
      示：「…該手機我曾到店面訪價為新台幣五千元…」（九
      十三年二月十三日警訊）、「…中古的同型手機據我所知
      大概也四千塊左右…」（九十三年十月二十七日偵查）、
      「…（當時這款手機的二手價錢是多少？）好像四千還是
      四千五百（元）…」等詞，可知被告以三千元之價格買入
      確係遠低於市價之行情，又上開甲○○遭搶奪之行動電話
      係甲○○甫於遭搶一星期前搭配門號方式以三千九百九十
      元購得一節，已據證人甲○○陳明在卷，是知同案被告王
      昭華向張安兒購買，同日王昭華即轉賣予被告之上開手機
      ，使用不久，外觀及性能尚十分新穎，此亦據同案王華昭
      供述在卷，而同案被告王昭華卻供稱購買時無任何外盒包
      裝，亦無原廠保證書等來源證明，由於上開手機外觀尚十
      分新穎，同案被告王昭華向非販售中古手機之商家張安兒
      購買外觀尚十分新穎之手機時無外盒包裝與原廠證明等來
      源證明，卻未提出質疑，亦未檢視或索取該手機之原廠保
      證書等資料，猶向張安兒購買，誠屬可議，足認同案被告
      王昭華於購買該行動電話時，主觀上即有贓物之認識；而
      同案被告王昭華向張安兒購買取得前揭手機當日晚間即轉
      賣予被告，是知被告取得該手機時手機外觀自是尚十分新
      穎，且無外盒包裝與原廠證明，從而被告稱：「…我當初
      還問他（指同案被告王昭華）這支手機有沒有問題…」（
      九十三年十二月二十一日準備程序），卻未進一步亦未檢
      視或索取該手機之原廠保證書等資料，即向同案被告王昭
      華購買取得該行動電話，辯稱無贓物之認知，實難令人置
      信，而且其上開：「…我當初還問他（指同案被告王昭華
      ）這支手機有沒有問題…」之辯解，適足以證明被告向同
      案被告王昭華購買上開手機時心中已有來源不明之疑慮。
（四）至於證人張安兒始終否認有自證人潘軍雄處收受上開甲○
      ○遭搶之手機並轉賣予被告之事，惟同案被告王昭華堅詞
      主張前揭序號000000000000000（或0）之行動電話係於前
      揭時、地以三千元向張安兒購買之情，而證人潘軍雄於警
      訊及本院審理亦始終證稱其自甲○○搶奪皮包後即將皮包
      內之手機轉贈予張安兒之詞，又據同案被告王昭華、證人
      潘軍雄所指證人張安兒持用之門號：0000000000自九十二
      年十二月二十九日至九十二年十二月三十一日及00000000
      00於九十三年二月一日、二月二日之通聯紀錄，九十二年
      十二月二十九日晚上十時七分四十七秒起至九十二年十二
      月三十日上午六時二十八分二秒止，0000000000之ＳＩＭ
      卡曾插入上開序號手機發話及收話之紀錄，雖然證人張安
      兒否認0000000000及0000000000係其使用之門號，然據00
      00000000之九十三年二月一日、二日之通聯紀錄、000000
      0000之九十二年十二月二十九日至九十二年十二月三十一
      日通聯紀錄及序號000000000000000（或0）之行動電話九
      十二年十二月三十一日、九十三年一月一日之通聯紀錄，
      0000000000及0000000000均有與同案被告王昭華持用之00
      00000000及證人潘軍雄持用之0000000000之發話及收話紀
      錄，其中0000000000亦有與00-00000000之通聯紀錄，而
      00-00000000之申請使用人為張明旺，為證人張安兒之父
      親，電話裝設地址台北縣板橋市○○路三二五巷五弄八號
      一樓，係證人張安兒之地址，有查詢電話用戶資料通知單
      及證人張安兒戶籍資料在卷可稽，是知證人張安兒前揭證
      詞並不足採。
    綜上論處，被告上開辯解均係卸責之詞，無可憑採，被告犯
    行洵堪認定，應予依法論科。
三、核被告所為，係犯刑法第三百四十九條第二項之故買贓物罪
    。爰審酌被告之品行、素行、犯罪動機、情節、犯罪後之態
    度及其他一切情狀，判處如主文所示之刑，並諭知易科罰金
    之折算標準，以示懲儆。
據上論斷，應依刑事訴訟法第二百九十九條第一項前段，刑法第
三百四十九條第二項、第四十一條第一項前段，罰金罰鍰提高標
準條例第一條前段、第二條，判決如主文。
本案經檢察官陳玉萍到庭執行職務。
中　　華　　民　　國　　94　　年　　6 　　月　　17　　日
                            臺灣臺北地方法院刑事第一庭
                                審判長法  官 陳興邦
                                      法  官 劉素如
                                      法  官 林婷立
上正本證明與原本無異
如不服本判決，應於判決送達後10日內向本院提出上訴狀（應抄
附繕本）。告訴人或被害人如對於本判決不服者，應具備理由請
求檢察官上訴，其上訴期間之計算係以檢察官收受判決正本之日
期為準。
                                      書記官 王曉雁
中　　華　　民　　國　　94　　年　　6 　　月　　17　　日
附錄本案論罪科刑法條全文：
中華民國刑法第三百四十九條條
收受贓物者，處三年以下有期徒刑、拘役或五百元以下罰金。
搬運、寄藏、故買贓物或為牙保者，處五年以下有期徒刑、拘役
或科或併科一千元以下罰金。
因贓物變得之財物，以贓物論。
